Jersson Jacyn Vidal Ñope

DNI: 70468269

Unidad Vecinal de Mirones 2da etapa Chalet 39-D, Cercado de Lima 972-896-232 / 336-6459

972-896-232 / 336-6459 jerssonvidal@gmail.com



Ingeniero Industrial Colegiado de la Universidad Tecnológica del Perú con Diplomado en Lean Six Sigma Black Belt de la Universidad del Pacifico y certificado por el Lean Six Sigma Institute con especializaciones en Gestión de procesos, Lean Manufacturing y proyectos con aplicación en toda la cadena de suministros. Excel nivel avanzado (VBA, tablas dinámicas), conocimiento de modelación en Bizagi y Minitab, manejo del ERP SAP, dominio avanzado del idioma Inglés y nivel intermedio del idioma Francés.

EXPERIENCIA LABORAL

SAT – SERVICIO DE ADMINISTRACIÓN TRIBUTARIA

Entidad Pública descentralizada de la Municipalidad Metropolitana de Lima.

Cargo: Especialista de Procesos (Julio 2017 – Actualidad)

Funciones: Elaboración del plan de trabajo, diagnóstico (AS IS), modelamiento (TO BE) y elaboración de documentación preliminar de procesos que permitan la Optimización de la trazabilidad de los trámites así como la mejora de los procesos de registro, derivación, resolución y notificación al administrado en el SAT, en coordinación con todas las áreas involucradas, utilizando herramientas tecnológicas y de gestión de procesos (BPM – SIX SIGMA).

FIMAR - FIBRAS MARINAS S. A.

Empresa Transnacional de la Corporación Hayduck líder en la industria pesquera en el Perú.

Cargo: Coordinador de Procesos y Producción (Febrero 2017 – Junio 2017)

Funciones: Identificación e implementación de oportunidades de mejora en el proceso de producción de las líneas de Extrusión, Retorcido y Trenzado mediante el desarrollo del As Is y To Be optimizando la productividad mediante herramientas de Lean Manufacturing(SMED, Oee, Eventos Kaizen, Poka Yoke y 5'S). Coordinación y programación de los parámetros de producción de acuerdo al tipo de producto, composición y granaje en los equipos con el objetivo de obtener la mayor eficiencia y eficacia de los mismos.

Implementar Sistema de Gestión de Procesos, orientado a la excelencia de procesos productivos (Estandarización de los procesos y Reducción de Variabilidad).

Capacitación y Concientización al equipo de trabajo referente a los nuevos procedimientos, procesos, y/o mejoras. Actualización y elaboración de procedimientos, instructivos, manuales y políticas bajo la metodología del ISO 9001.

Cantidad de Personas a cargo: 30 personas.

CERÁMICOS GALA S.A.C.

Empresa Transnacional del Grupo Aris Industrial líder en cerámicos en Latinoamérica

Cargo: Ingeniero de Procesos (Agosto 2016 – Febrero 2017)

Funciones: Inspección, control y mejora de los KPI'S (UP TIME, DOWN TIME, % MERMA, FIRST PASS YIELD y OEE) del proceso de producción de cerámicas. Implementación y Auditorias de 5'S. Desarrollo y Evaluación de mejora continua de la Matriz de Multihabilidades. Planificación y desarrollo de Eventos Kaizen.

Implementación de TPM (Mantenimiento Autónomo) y SMED para la reducción del tiempo de cambio productos.

Proponer y ejecutar mejoras al sistema de control de procesos a partir de chequeos y auditorías internas, resultados de los indicadores de gestión del área de Procesos y Mejora Continua.

Cantidad de Personas a cargo: 20 personas.

CSL - CERÁMICA SAN LORENZO S.A.C.

Empresa Transnacional del Grupo LAMOSA líder en el rubro de cerámicos.

Cargo: Ingeniero de Procesos (Marzo 2015 – Julio 2016)

Funciones: Control de producción diaria y consumo de MP haciendo uso de KPI'S e implementación de mejoras en los procesos de Rectificado, Lístelos y Zócalos. Elaboración de módulos (Visual Basic) para el correcto llenado del control de paradas. Levantamiento de información y mapeo de procesos haciendo uso de Bizagi. Reuniones periódicas con Mantenimiento para analizar las fallas de producción haciendo uso de la herramienta AMEF. Elaboración de procedimientos enfocados en SAFE START bajo el cumplimiento de EHS (Medio Ambiente, Salud y Seguridad) e instructivos operativos para garantizar y mantener la Certificación OHSAS 18000. Coordinación con jefaturas de áreas y personal involucrado para la evidencia del progreso y levantamiento de las no conformidades registradas (SAC's).

MIATECH - MIAMI TECHNOLOGY INTERNATIONAL SAC

Empresa Transnacional Líder en elaboración de Software para aerolíneas.

Cargo: Asistente de Procesos y Proyectos (Abril 2014 – Marzo 2015)

Funciones: Levantamiento de información, Mapeo de procesos, Manejo de Visio para la elaboración de flujogramas. Elaboración de procedimientos, instructivos operativos y formatos para la Certificación del ISO 9001, así como garantizar el correcto llenado de los formatos y cumplimiento de los mismos. Reuniones periódicas con jefaturas de áreas y personal involucrado para la evidencia del progreso y levantamiento de las no conformidades registradas. Elaboración de reportes e indicadores KPI'S.

AUSTRAL GROUP S.A.A

Empresa Transnacional Líder en producción Conservas, Congelados, Harina y Aceite de pescado.

Cargo: Practicante Pre-Profesional de Logística (Febrero 2013 - Febrero 2014).

Funciones: Recibir y procesar las solicitudes de compras de todas las sucursales de Lima y Provincia para compras internas y compras para clientes de Outsourcing mediante el uso del ERP SAP. Incrementar la red de proveedores por rubro de compras. Negociar precio, descuentos, formas de pagos, tiempos de entrega, etc. con los proveedores. Emitir y hacer seguimiento a todas las órdenes de compras o servicios previa aprobación de las personas responsables. Solicitar a los proveedores notas de crédito o débito por error en el precio, cambios, devoluciones o cambios de factura. Solicitar para cada compra las cotizaciones requeridas de acuerdo a procedimiento. Realizar la evaluación de los proveedores.

FORMACIÓN ACADÉMICA

- 2014 EDUCACIÓN SUPERIOR: Universidad Tecnológica del Perú Ingeniería Industrial.
- 2017 DIPLOMADO: Lean Six Sigma Black Belt Universidad del Pacífico.

IDIOMA

- 2011 2012 Ingles Avanzado Instituto Cultural Peruano Norteamericano ICPNA
- 2014 Francés Básico Alliance Francaise Lima AFL

INFORMÁTICA

- Microsoft Excel Avanzado / Financiero Instituto Superior Tecnológico Privado IDAT
- ERP: SAP / KRAKEN / STARSOFT
- MICROSOFT ACCESS /VISIO / PROJECT 2013
- MINITAB
- BIZAGI BPM
- LENGUAJE VISUAL BASIC (AVANZADO), JAVA y COBOL

CURSOS Y CAPACITACIONES

- ESPECIALIZACIÓN: Gestión de Procesos con Tecnologías de Información ESAN (Escuela de Administración de Negocios para Graduados) - Enero 2016.
- ESPECIALIZACIÓN: Supply Chain Management UNI (Universidad Nacional de Ingeniería) - Mayo 2013.
- ESPECIALIZACIÓN: Sistemas integrados de Gestión de Calidad (Nivel Avanzo) ISO 9001:2008/ISO 14001:2004/OHSAS 1800:2007/SA 8000:2008" UNI (Universidad Nacional de Ingeniería) Abril 2012.
- ESPECIALIZACIÓN: Auditorias de Sistemas Integrados de Gestión de la Calidad ISO 9001:2008 / ISO14001:2004 / OHSAS 1800:2007 / SA8000:2008 UNI (Universidad Nacional de Ingeniería) Junio 2012.
- ESPECIALIZACIÓN: Norma ISO 22000-2005, BPM y el Sistemas HACCP para la Gestión de la Calidad y Seguridad Alimentaria- UNI (Universidad Nacional de Ingeniería) – Julio2012.
- CURSO: Logística y Comercio Internacional Universidad Nacional de Colombia Agosto 2013.
- TALLER: Técnicas de Coaching Escuela de Coaching JAMMING, Febrero 2017.

REFERENCIAS

- Ing. Wilfredo Caballero Líder de Procesos: 996 344 101.
- Ing. Edgar Ramos Jefe De Producción y Procesos: 960 859 065.
- Ing. Marco Chan Gerente Producción: 966 850 274.
- Ing. Oscar Rocha Jefe de Producción y Procesos 3er Fuego: 993 510 891.
- Ing. Pablo Pimentel Jefe de Fare Audit Code: 954 955 697.
- Ing. Rafael Loayza Jefe de Logística Servicios: 998 153 693.